---
output: html_document
---
--- 
title_meta  : Chương 1
title       : Giới thiệu căn bản về R
description : "Trong chương này, chúng ta sẽ bắt đầu tìm hiểu về R. Bạn sẽ được học cách sử dụng màn hình tương tác (console) để tính toán và  gán biến. Thêm vào đó, bạn sẽ làm quen với các loại dữ liệu cơ bản trong R. Ta cùng bắt đầu nào!"

--- type:NormalExercise xp:100 skills:1 key:15d729634a
## Phương pháp học trên DataCamp

Để giải các bài tập, bạn gõ các câu lệnh R vào trình soạn thảo (editor) phía tay phải . Sau khi bạn nhấp chuột vào nút "Submit Answer", R sẽ xử lý từng dòng lệnh, sau đó thông báo cho bạn biết kết quả mình làm đúng hay làm sai. Kết quả của câu lệnh của bạn sẽ được hiển thị tại bảng điều khiển ở góc dưới bên phải. 

Ký tự `#` được dùng để thêm chú thích trong R, nhờ vậy mà khi xem xét các câu lệnh, người đọc có thể nắm được cách thức bạn phân tích và xử lý dữ liệu. R sẽ bỏ qua và không xử lý các đoạn chú thích này, do đó,  kết quả của câu lệnh sẽ không bị thay đổi. Ví dụ, _Tính 3 + 4_ trong editor ở phải được coi là một chú thích.

Lưu ý: Bạn cũng có thể thực hiện các câu lệnh R ngay trong console để kiểm tra kết quả câu lệnh.

*** =instructions
- Trong trình soạn thảo bên phải đã có sẵn câu lệnh mẫu. Bạn có phân biệt được dòng nào là câu lệnh R và dòng nào là các chú thích không?
- Thêm một câu lệnh để tính tổng của 6 và 12, rồi nhấp chuột vào nút "Submit Answer". 

*** =hint
Hãy thêm câu lệnh để tính tổng của 6 và 12, giống như ví dụ đã cho trong các câu lệnh mẫu.

*** =pre_exercise_code
```{r}
# no pec
```

*** =sample_code
```{r}
# Tính 3 + 4
3 + 4

# Tính 6 + 12

```

*** =solution
```{r}
# Tính 3 + 4
3 + 4

# Tính 6 + 12
6 + 12
```

*** =sct
```{r}
test_output_contains("18", incorrect_msg = "B&#7841;n c&#7847;n th&ecirc;m `6 + 12` tr&ecirc;n m&#7897;t d&ograve;ng l&#7879;nh m&#7899;i. &#272;&#7915;ng b&#7855;t &#273;&#7847;u d&ograve;ng l&#7879;nh v&#7899;i `#`, c&acirc;u l&#7879;nh c&#7911;a b&#7841;n s&#7869; kh&ocirc;ng &#273;&#432;&#7907;c R x&#7917; l&yacute; &#273;&acirc;u!")
success_msg("Tuy&#7879;t v&#7901;i! B&#7841;n &#273;&atilde; th&#7845;y k&#7871;t qu&#7843; c&#7911;a c&acirc;u l&#7879;nh tr&ecirc;n console ch&#432;a? Gi&#7901; th&igrave; b&#7841;n &#273;&atilde; l&agrave;m quen v&#7899;i tr&igrave;nh duy&#7879;t, ta c&ugrave;ng h&#7885;c th&ecirc;m v&#7873; R nh&eacute;!")
```

--- type:NormalExercise xp:100 skills:1 key:720745eda5
## Dùng R để tính toán

Ở mức độ cơ bản nhất, bạn có thể dùng R như một máy tính đơn giản. Hãy xem những phép tính dưới đây:

- Cộng: `+`
- Trừ: `-`
- Nhân: `*`
- Chia: `/`
- Lấy lũy thừa: `^`
- Lấy số dư: `%%`

Hai phép tính cuối cùng có thể giải thích như sau:

- Phép tính `^` đưa số bên trái lên lũy thừa bậc số bên phải của nó, ví dụ `3^2`bằng 9.
- Phép tính `%%` trả lại phần dư của phép chia số bên trái cho số bên phải, ví dụ `5 %% 3` bằng 2.

Với kiến thức trên, bạn hãy dựa vào hướng dẫn dưới đây để hoàn thành bài tập thực hành.

*** =instructions
- Gõ `2^5` trong trình soạn thảo để tính lũy thừa bậc 5 của 2.
- Gõ `28 %% 6` để tính số dư của phép chia 28 cho 6.
- Nhấn nút "Submit Answer" và xem kết quả của R trong console.
- Chú ý là dấu `#` được dùng để thêm chú giải trong R.

*** =hint
Một ví dụ khác của phép tính tìm phần dư: `9 %% 2` bằng `1`.

*** =pre_exercise_code
```{r}
# no pec
```

*** =sample_code
```{r}
# Phép cộng
5 + 5 

# Phép trừ
5 - 5 

# Phép nhân
3 * 5

 # Phép chia
(5 + 5) / 2 

# Lấy lũy thừa


# Lấy số dư

```

*** =solution
```{r}
# Phép cộng
5 + 5

# Phép trừ
5 - 5 

# Phép nhân
3 * 5

 # Phép chia
(5 + 5) / 2 

# Lấy lũy thừa
2 ^ 5

# Lấy số dư
28 %% 6
```

*** =sct
```{r}
msg = "Xin &#273;&#7915;ng x&oacute;a c&aacute;c ph&eacute;p t&iacute;nh m&#7851;u kh&aacute;c!"
test_output_contains("2^5", incorrect_msg = "Ph&eacute;p l&#7845;y l&#361;y th&#7915;a ch&#432;a ch&iacute;nh x&aacute;c. H&atilde;y vi&#7871;t `2 ^ 5` tr&ecirc;n m&#7897;t d&ograve;ng m&#7899;i.")
test_output_contains("28 %% 6", incorrect_msg = "Ph&eacute;p l&#7845;y s&#7889; d&#432; c&oacute; v&#7867; ch&#432;a &#273;&uacute;ng. H&atilde;y vi&#7871;t `28 %% 6` tr&ecirc;n m&#7897;t d&ograve;ng m&#7899;i.")
success_msg("Tuy&#7879;t v&#7901;i! H&atilde;y sang b&agrave;i t&#7853;p ti&#7871;p theo.")
```


--- type:NormalExercise xp:100 skills:1 key:5f200ffd43
## Bài tập về biến 

Một trong những khái niệm cơ bản trong lập trình thống kê là khái niệm **biến**. 

Bạn có thể sử dụng một biến để chứa một giá trị (ví dụ:  4) hoặc một đối tượng (ví dụ như mô tả của một hàm số) trong R. Sau đó, nếu muốn sử dụng giá trị hoặc đối tượng này, bạn chỉ cần gọi tên của biến đó.

Bạn có thể gán giá trị  4 cho biến `my_var`với câu lệnh

```
my_var <- 4
```

*** =instructions
Đến lượt bạn rồi đấy: hãy viết tiếp câu lệnh trong editor để gán giá trị 42 cho biến `x` . Nhấn nút Submit Answer'. Khi bạn yêu cầu R hiển thị giá trị của `x`, bạn sẽ nhận được giá trị 42.

*** =hint
Trong phần thực hành, chúng ta đã gán giá trị 4 cho `my_variable`. Sử dụng câu lệnh giống hệt vậy trong editor, chỉ thay đổi ở việc gán giá trị 42 cho biến `x`.

*** =pre_exercise_code
```{r}
# no pec
```

*** =sample_code
```{r}
# Gán giá trị 42 cho x
x <- 

# Hiển thị giá trị của biến x
x
```

*** =solution
```{r}
# Gán giá trị 42 cho x
x <- 42

#Hiển thị giá trị của biến x
x
```

*** =sct
```{r}
test_object("x", undefined_msg = "B&#7841;n c&#7847;n &#273;&#7883;nh ngh&#297;a `x`.",
            incorrect_msg = "Nh&#7899; g&aacute;n &#273;&uacute;ng gi&aacute; tr&#7883; cho `x`.") 
success_msg("L&agrave;m t&#7889;t l&#7855;m! B&#7841;n c&oacute; &#273;&#7875; &yacute; th&#7845;y R kh&ocirc;ng hi&#7875;n th&#7883; gi&aacute; tr&#7883; c&#7911;a bi&#7871;n cho console trong b&agrave;i t&#7853;p v&#7915;a r&#7891;i? `x <- 42` kh&ocirc;ng cho k&#7871;t qu&#7843; g&igrave; c&#7843;, b&#7903;i v&igrave; R &#273;&atilde; m&#7863;c &#273;&#7883;nh r&#7857;ng b&#7841;n kh&ocirc;ng c&#7847;n bi&#7871;n n&agrave;y ngay. N&#7871;u kh&ocirc;ng th&igrave; b&#7841;n c&#361;ng ch&#7859;ng g&aacute;n gi&aacute; tr&#7883; cho m&#7897;t bi&#7871;n l&agrave;m g&igrave;, &#273;&uacute;ng kh&ocirc;ng? Sang b&agrave;i t&#7853;p ti&#7871;p theo nh&eacute;!")
```


--- type:NormalExercise xp:100 skills:1 key:c5944b90eb
## Bài tập về biến (2)

Giả dụ bạn có một cái làn hoa quả trong đó có 5 quả táo. Bạn muốn gán số lượng táo trong một biến tên là `my_apples`. 

*** =instructions
- Gõ câu lệnh sau đây vào trình soạn thảo: `my_apples <- 5`. `my_apples` sẽ được gán giá trị là 5.
- Gõ: `my_apples` dưới chú thích thứ hai để hiển thị ra giá trị của `my_apples`.
- Nhấn nút 'Submit Answer', và theo dõi trong console. Bạn sẽ thấy số 5 được hiển thị. Điều này chứng tỏ R đã gắn biến `my_apples` cho giá trị 5.

*** =hint
Hãy nhớ là nếu muốn gán một số hay một đối tượng cho một biến trong R, bạn cần dùng dấu gán `<-`. Ngoài ra bạn cũng có thể dùng `=`, nhưng `<-` vẫn được sử dụng thường xuyên hơn.

*** =pre_exercise_code
```{r}
# no pec
```

*** =sample_code
```{r}
# Gán giá trị 5 cho biến my_apples


# Hiển thị giá trị của biến my_apples

```

*** =solution
```{r}
# Gán giá trị 5 cho biến my_apples
my_apples <- 5

# Hiển thị ra giá trị của biến my_apples
my_apples
```

*** =sct
```{r}
test_object("my_apples", 
            undefined_msg = "H&atilde;y &#273;&#7883;nh ngh&#297;a `my_apples`.",
            incorrect_msg = "H&atilde;y g&aacute;n &#273;&uacute;ng gi&aacute; tr&#7883; cho bi&#7871;n `my_apples`.")
test_output_contains("my_apples", incorrect_msg = "B&#7841;n &#273;&atilde; y&ecirc;u c&#7847;u R hi&#7875;n th&#7883; bi&#7871;n `my_apples` ra console ch&#432;a?")
success_msg("Tuy&#7879;t! Sang b&agrave;i t&#7853;p ti&#7871;p theo!")
```


--- type:NormalExercise xp:100 skills:1 key:1c1bd25045
## Bài tập về biến (3)

Giỏ hoa quả ngon nào cũng phải có cam, nên bạn quyết định thêm 6 quả cam. Là một chuyên viên phân tích số liệu, phản xạ tức thì của bạn là tạo một biến tên là `my_oranges` và gán giá trị 6 cho biến này. Tiếp đến, bạn muốn tính tổng số hoa quả bạn có. Vì bạn đã đặt tên cho các giá trị này, bạn có thể tự tin viết câu lệnh:

```
my_apples + my_oranges
```

*** =instructions
- Gán giá trị 6 cho biến `my_oranges`.
- Cộng hai biến `my_apples` và `my_oranges`, sau đó yêu cầu R hiển thị ra kết quả.
- Gán kết quả tính toán của phép tính cộng `my_apples` và `my_oranges` cho một biến mới là `my_fruit`.

*** =hint
`my_fruit` là tổng của `my_apples` và `my_oranges`. Dùng dấu `+` để cộng tổng của 2 biến đó, sau đó dùng dấu `<-` để gán kết quả cuối cùng cho `my_fruit`.

*** =pre_exercise_code
```{r}
# no pec
```

*** =sample_code
```{r}
# Gán các giá trị đúng cho biến my_apples và my_oranges
my_apples <- 5


# Cộng tổng 2 biến


# Tạo biến my_fruit

```

*** =solution
```{r}
# Gán các giá trị đúng cho biến my_apples và my_orange
my_apples  <- 5
my_oranges <- 6

# Cộng tổng 2 biến
my_apples + my_oranges

# Tạo biến my_fruit
my_fruit <- my_apples + my_oranges
```

*** =sct
```{r}
test_object("my_apples", incorrect_msg = "Gi&#7919; l&#7841;i d&ograve;ng l&#7879;nh d&ugrave;ng &#273;&#7875; g&aacute;n gi&aacute; tr&#7883; 5 cho bi&#7871;n `my_apples`.")
test_object("my_oranges", incorrect_msg = "Gi&#7919; l&#7841;i d&ograve;ng l&#7879;nh d&ugrave;ng &#273;&#7875; g&aacute;n gi&aacute; tr&#7883; 6 cho bi&#7871;n `my_oranges`.")
test_output_contains("my_apples + my_oranges",
                     incorrect_msg = "H&atilde;y nh&#7899; hi&#7875;n th&#7883; ra k&#7871;t qu&#7843; c&#7911;a ph&eacute;p t&iacute;nh c&#7897;ng gi&#7919;a `my_apples` v&agrave; `my_oranges`. C&acirc;u l&#7879;nh m&#7851;u trong ph&#7847;n m&ocirc; t&#7843; th&#7921;c ra &#273;&atilde; l&agrave;m l&#7897; k&#7871;t qu&#7843; c&#7911;a ph&eacute;p t&iacute;nh n&agrave;y!")
msg <- "B&#7841;n &#273;&atilde; d&ugrave;ng l&#7879;nh `my_fruit &lt;- my_apples + my_oranges` &#273;&#7875; t&#7841;o bi&#7871;n `my_fruit` ch&#432;a?"
test_object("my_fruit", undefined_msg = msg, incorrect_msg = msg)
success_msg("T&#7889;t l&#7855;m! L&#7907;i th&#7871; r&#7845;t l&#7899;n c&#7911;a vi&#7879;c s&#7917; d&#7909;ng c&aacute;c bi&#7871;n &#273;&#7875; t&iacute;nh to&aacute;n n&#7857;m &#7903; kh&#7843; n&#259;ng t&aacute;i s&#7917; d&#7909;ng. N&#7871;u b&#7841;n g&aacute;n l&#7841;i bi&#7871;n `my_apples` &#273;&#7875; n&oacute; b&#7857;ng 12 ch&#7913; kh&ocirc;ng b&#7857;ng 5 n&#7919;a v&agrave; ch&#7841;y l&#7841;i t&#7879;p l&#7879;nh, `my_fruit` c&#361;ng s&#7869; &#273;&#432;&#7907;c c&#7853;p nh&#7853;t ngay l&#7853;p t&#7913;c. Sang b&agrave;i ti&#7871;p theo nh&eacute;.")
```


--- type:NormalExercise xp:100 skills:1 key:915fcc7c99
## Táo và Cam

Ai cũng bảo không nên lẫn lộn táo và cam với nhau. Nhưng bạn vừa làm thế đấy thôi, đúng không :-)? Trong bài tập vừa rồi, cả hai biến `my_apples` và `my_oranges` đều chứa số. Dấu `+` trong R chỉ sử dụng được khi các biến đều chứa số. Nếu bạn thật sự muốn cộng tổng của "apples" và "oranges", và gán một giá trị chữ cho biến `my_oranges` (xem trình soạn thảo), R sẽ nghĩ bạn muốn gán tổng của một biến số và một biến chữ cho biến `my_fruit`. Điều này là không thể.

*** =instructions
- Nhấn nút 'Submit Answer' và đọc câu thông báo lỗi. Bạn cần hiểu rõ tại sao lại có lỗi.
- Chỉnh lại câu lệnh để R hiển bạn có 6 quả cam, và vì vậy giỏ hoa của của bạn có số lượng hoa quả là 11.

*** =hint
Bạn cần gán giá trị số`6` cho biến `my_oranges` chứ không phải là giá trị chữ `"six"`. Bạn có thấy dấu ngoặc kép được dùng để thể hiện `"six"` là một giá trị chữ?

*** =pre_exercise_code
```{r}
# no pec
```

*** =sample_code
```{r}
# Gán giá trị cho biến my_apples
my_apples <- 5 

# Gán lại giá trị đúng cho my_oranges
my_oranges <- "six" 

# Tạo và hiển thị biến my_fruit 
my_fruit <- my_apples + my_oranges 
my_fruit
```

*** =solution
```{r}
# Gán giá trị cho biến my_apples
my_apples <- 5  

# Gán lại giá trị đúng cho my_oranges
my_oranges <- 6

# Tạo và hiển thị biến my_fruit
my_fruit <- my_apples + my_oranges 
my_fruit
```

*** =sct
```{r}
test_error(incorrect_msg = "B&#7841;n c&#7847;n g&aacute;n cho `my_oranges` m&#7897;t gi&aacute; tr&#7883; s&#7889;, ch&#7913; kh&ocirc;ng ph&#7843;i l&agrave; m&#7897;t chu&#7895;i t&#7915;!")
test_object("my_apples", incorrect_msg = "H&atilde;y nh&#7899; l&agrave; bi&#7871;n `my_apples` v&#7851;n mang gi&aacute; tr&#7883; `5`.")
test_object("my_oranges", incorrect_msg = "H&atilde;y l&agrave;m sao &#273;&#7875;  `my_oranges` b&#7857;ng `6`.")
test_object("my_fruit", incorrect_msg = "Gi&aacute; tr&#7883; c&#7911;a bi&#7871;n `my_fruit` ch&#432;a &#273;&uacute;ng. N&oacute; ph&#7843;i b&#7857;ng 11, l&agrave; t&#7893;ng c&#7911;a `my_apples` v&agrave;`my_oranges`.")
test_output_contains("my_fruit", incorrect_msg = "&#272;&#7915;ng b&#7887; d&ograve;ng l&#7879;nh d&ugrave;ng &#273;&#7875; hi&#7875;n th&#7883; gi&aacute; tr&#7883; c&#7911;a `my_fruit`.")
success_msg("Tuy&#7879;t l&#7855;m, c&#7889; g&#7855;ng gi&#7919; phong &#273;&#7897; nh&eacute;! Sang b&agrave;i t&#7853;p ti&#7871;p theo n&agrave;o.")
```


--- type:NormalExercise xp:100 skills:1 key:0f23107394
## Các loại dữ liệu cơ bản trong R

R có thể xử lý nhiều loại dữ liệu khác nhau. Chúng ta sẽ bắt đầu với các loại dữ liệu cơ bản nhất:

- Các giá trị thập phân ví dụ như `4.5`được gọi là **số** (numeric)
- Các số tự nhiên ví dụ như `4` được gọi là **số nguyên**. Các số nguyên cũng nằm trong tập số (integers)
- Các giá trị lôgic  (`TRUE` hoặc `FALSE`) được gọi là **giá trị lôgic** (logical)
- Các giá trị chữ hoặc chuỗi chữ được gọi là **ký tự** (characters)

Chú ý: Dấu ngoặc kép bên phải thể hiện "some text" là một ký tự.

*** =instructions
Thay đổi giá trị của các biến sau đây:

- Biến `my_numeric` thành `42`.
- Biến `my_character` thành `"universe"`. Dấu ngoặc kép thể hiện `"universe"` là một ký tự.
- Biến`my_logical` thành `FALSE`.

Hãy nhớ là R phân biệt chữ thường và chữ hoa!

*** =hint 
Thay đổi các giá trị trong editor thành các giá trị được cho trong bài tập. Ví dụ:
`my_numeric <- 42` được dùng để gán giá trị 42 cho biến `my_numeric`. 

*** =pre_exercise_code
```{r}
# no pec
```

*** =sample_code
```{r}
# Thay đổi giá trị của my_numeric thành 42
my_numeric <- 42.5

# Thay đổi giá trị của my_character thành "universe"
my_character <- "some text"

# Thay đổi giá trị của my_logical thành FALSE
my_logical <- TRUE
```

*** =solution
```{r}
# Thay đổi giá trị của my_numeric thành 42
my_numeric <- 42

# Thay đổi giá trị của my_character thành "universe
my_character <- "universe"

# Thay đổi giá trị của my_logical thành FALSE
my_logical <- FALSE
```

*** =sct
```{r}
test_object("my_numeric", incorrect_msg = "B&#7841;n &#273;&atilde; s&#7917;a l&#7841;i gi&aacute; tr&#7883; c&#7911;a `my_numeric` &#273;&#7875; n&oacute; ch&#7913;a 42?")
test_object("my_character", incorrect_msg = "B&#7841;n &#273;&atilde; s&#7917;a l&#7841;i ch&iacute;nh x&aacute;c gi&aacute; tr&#7883; c&#7911;a `my_character` th&agrave;nh `\&quot;universe\&quot;` ch&#432;a? &#272;&#7915;ng qu&ecirc;n th&ecirc;m d&#7845;u ngo&#7863;c k&eacute;p nh&eacute;!")
test_object("my_logical", incorrect_msg = "B&#7841;n &#273;&atilde; s&#7917;a l&#7841;i ch&iacute;nh x&aacute;c gi&aacute; tr&#7883; c&#7911;a `my_logical` th&agrave;nh `FALSE` ch&#432;a? Nh&#7899; vi&#7871;t hoa t&#7845;t c&#7843; c&aacute;c ch&#7919; trong `FALSE`nh&eacute;!")
success_msg("Gi&#7887;i l&#7855;m! Sang b&agrave;i t&#7853;p ti&#7871;p theo th&ocirc;i.")
```


--- type:NormalExercise xp:100 skills:1 key:99b549229d
## Dữ liệu kia thuộc loại gì nhỉ?

Bạn có nhớ là lúc bạn tính tổng `5 + "six"`, bạn nhận lại thông báo lỗi do định dạng dữ liệu không thống nhất? Bạn có thể tránh các lỗi kiểu này bằng cách kiểm tra trước loại dữ liệu của biến. Để làm điều này, bạn dùng hàm`class()`. Hãy xem ví dụ được thể hiện trong phần lệnh bên phải màn hình.

*** =instructions
Hoàn thành phần lệnh trong trình soạn thảo, đồng thời hiển thị thông tin loại dữ liệu của `my_character` và `my_logical`. 

*** =hint
Câu lệnh để hiển thị thông tin loại dữ liệu của `my_numeric` đã được cho sẵn; hãy làm giống vậy cho `my_character` và `my_logical`. 

*** =pre_exercise_code
```{r}
# no pec
```

*** =sample_code
```{r}
# Gán giá trị cho các biến thuộc nhiều loại dữ liệu khác nhau:
my_numeric <- 42
my_character <- "universe"
my_logical <- FALSE 

# Kiểm tra loại dữ liệu của my_numeric
class(my_numeric)

# Kiểm tra loại dữ liệu của my_character


# Kiểm tra loại dữ liệu của my_logical

```

*** =solution
```{r}
# Gán giá trị cho các biến thuộc nhiều loại dữ liệu khác nhau:
my_numeric <- 42
my_character <- "universe"
my_logical <- FALSE

# Kiểm tra loại dữ liệu của my_numeric
class(my_numeric)

# Kiểm tra loại dữ liệu của my_character
class(my_character)

# Kiểm tra loại dữ liệu của my_logical
class(my_logical)
```

*** =sct
```{r}
msg <- "&#272;&#7915;ng  s&#7917;a l&#7841;i gi&aacute; tr&#7883; c&#7911;a c&aacute;c bi&#7871;n!"
lapply(c("my_numeric", "my_character", "my_logical"), test_object, undefined_msg = msg, incorrect_msg = msg)
patt <- "B&#7841;n &#273;&atilde; th&ecirc;m c&acirc;u l&#7879;nh`class(%1$s)` &#273;&#7875; hi&#7875;n th&#7883; lo&#7841;i d&#7919; li&#7879;u c&#7911;a `%1$s` ch&#432;a?"
test_output_contains("class(my_numeric)",
                     incorrect_msg = "&#272;&#7915;ng x&oacute;a c&acirc;u l&#7879;nh hi&#7875;n th&#7883; lo&#7841;i d&#7919; li&#7879;u c&#7911;a `my_numeric`.")
test_output_contains("class(my_character)",
                     incorrect_msg = sprintf(patt, "my_character"))
test_output_contains("class(my_logical)",
                     incorrect_msg = sprintf(patt, "my_logical"))
success_msg("Ch&uacute;c m&#7915;ng! B&#7841;n &#273;&atilde; ho&agrave;n th&agrave;nh b&agrave;i t&#7853;p cu&#7889;i c&ugrave;ng trong ch&#432;&#417;ng n&agrave;y. H&atilde;y sang ch&#432;&#417;ng ti&#7871;p theo &#273;&#7875; t&igrave;m hi&#7875;u v&#7873; th&#7871; gi&#7899;i c&#7911;a nh&#7919;ng v&eacute;c-t&#417;!")
```



